臺灣臺北地方法院民事判決　　　　　　　　　　　　九十三年度訴字第四八六八號
　　原　　　告　台灣中小企業銀行股份有限公司
　　法定代理人　丁○○
　　訴訟代理人　甲○○
　　被　　　告　戊○○
　　　　　　　　乙○○
　　　　　　　　丙○○
右當事人間請求給付信用卡消費款事件，本院於中華民國九十三年十二月十七日言詞
辯論終結，判決如下：
    主  文
被告戊○○、乙○○、丙○○應連帶給付原告新台幣肆拾肆萬肆仟伍佰玖拾貳元，及
自民國九十三年三月三日起至清償日止，按年息百分之四點六二五計算之利息，並自
民國九十三年四月四日起至民國九十三年十月三日止，按上開利率百分之十，另自民
國九十三年十月四日起至清償止日，按上開利率百分之二十計付違約金。
被告戊○○應給付原告新台幣壹萬玖仟伍佰肆拾貳元，及自民國九十三年六月七日起
至清償日止按年息百分之十五計算之利息。
被告戊○○應給付原告新台幣貳拾壹萬肆仟伍佰零肆元，及自民國九十三年十月二十
一日起至清償日止，按年息百分之十四點六二五計算之利息。
被告戊○○應給付原告新台幣壹拾萬仟佰拾肆元，及自民國九十三年二月二
十七日起至清償日止按年息百分之十五計算之利息。
原告其餘之訴駁回。
訴訟費用由被告簡澄泉、乙○○、丙○○連帶負擔五十分之四十，被告簡澄泉負擔五
十分之九，餘由原告負擔。
本判決第一項於原告以新台幣壹拾伍萬元、第二項於原告以新台幣陸仟伍佰元、第三
項於原告以新台幣柒萬貳仟元、第四項於原告以新台幣肆萬伍仟元供擔保後，分別得
假執行。
原告其餘假執行之聲請駁回。
    事實及理由
壹、程序部分：
一、本件兩造依簽訂之授信約定書第十二條及小額信用貸款約定書第十二條、信用卡
    申請書第六條約定，合意以臺灣臺北地方法院為第一審管轄法院，故本院自有管
    轄權，合先敘明。
二、本件被告戊○○未於言詞辯論期日到場，核無民事訴訟法第三百八十六條各款所
    列情形，依原告之聲請並參酌被告乙○○、丙○○之陳述，由其一造辯論而為判
    決。
貳、實體部分：
一、原告起訴聲明：（一）如主文第一、二、四項所示。並聲明請求被告戊○○應給
    付二十一萬四千五百零四元及自九十三年十月二十一日起至清償日止，按年息百
    分之十四．六二五計付之遲延利息，並滾入原本計算利息。（二）願供擔保請准
    宣告假執行。並陳述：
１、被告戊○○、乙○○、丙○○連帶給付部分：
    被告戊○○於民國九十一年八月三十日邀同被告乙○○、丙○○為連帶保證人，
    向原告借款新台幣（下同）六十萬元，借款期間自九十一年九月三日起至九十六
    年九月三日止，並約定自借款日起按月平均攤還本息。詎被告自九十三年三月三
    日起即未依約攤還本息，依授信約定書第五條第一項第一款之約定，全部債務視
    為到期，目前尚欠四十四萬四千五百九十二元及利息、違約金，迄未清償。
２、被告戊○○給付部分：
  (1)被告戊○○於九十一年八月三十日向原告申請核發信用卡，經原告核准發萬事達
    『VISA』信用功能卡片金卡乙張（卡號：0000-0000-0000-0000），並約定被告
    戊○○持信用卡簽帳消費，依前開國際信用卡注意事項第九條規定，應按期給付
    聲請人各項款項，否則應依約定利率加付利息及違約金，茲被告戊○○於九十一
    年十一月二十九日持卡消費後即未依約繳款，依約被告戊○○喪失期限利益，尚
    欠消費款一萬九千五百四十二元及利息，迄未清償。
  (2)被告戊○○九十一年九月二十四日向原告申辦金來轉現金卡小額貸款，並簽訂現
    金卡融資契約書，同意與原告之授信往來悉依照本契約書辦理，經原告核貸二十
    萬元，借款期間九十一年九月三十日起至九十二年九月三十日，另依現金卡融資
    契約書第一條之規定，借款期限屆滿三十日前，如立約人不為反對續約之意思表
    示並經原告審核同意者，得以同一內容繼續沿用一年，不另換約，查本項借款被
    告戊○○既未為反對續約之意思表示，且經原告審核同意續約，故借款期間為九
    十二年九月三十日起至九十四年九月三十日止，並自借款日起，應於每月二十一
    日至月底間，依約償還每期最低繳款金額。詎被告自九十三年十月二十一日起即
    未依約清償最低繳款金額，依現金卡融資契約書第十四條之規定，本筆借款視為
    全部到期，尚欠本金二十一萬四千五百零四元及遲延利息。
  (3)被告戊○○於九十二年八月二十六日向原告申貸卡友樂透貸小額信用貸款二十萬
    元，借款期間自九十二年八月二十七日起至九十四年二月二十七日止，自借款日
    起，每一個月為一期，按期平均攤還。詎被告戊○○自九十三年二月二十七日起
    即未依約還款，依約全部債務視為到期，尚欠十三萬三千三百三十四元及遲延利
    息，迄未清償。
二、被告部分：
（一）被告戊○○未於言詞辯論期日到場，亦未提出準備書狀作何聲明或陳述。
（二）被告乙○○、丙○○就原告主張之前開事實固不爭執，惟陳稱：「我們無法找
      到戊○○出來負責」、「我們有收到原告之催告函，也試圖與原告聯絡，但找
      不到原告可以聯絡的人。」等語置辯。
三、得心證之理由：
（一）原告主張之事實，業據提出借據、授信約定書、契據增補條款契約、電腦帳務
      查詢單、金來轉現金書暨現金卡融資契約書、國際信用卡申請書暨注意事項、
      卡友樂透貸申請書、信用卡消費交易明細表等影本為證，核與其所述情節相符
      。
（二）按借用人應於約定期間內，返還與所借用物種類、品質、數量相同之物。又稱
      保證者，謂當事人約定，一方於他方之債務人不履行債務時，由其代負履行責
      任之契約；又保證債務，除契約另有訂定外，包含主債務之利息、違約金、損
      害賠償及其他從屬於主債務之負擔；另連帶債務之債權人，得對債務人中之一
      人或數人或全體同時或先後請求全部或一部之給付；民法第四百七十八條、第
      七百三十九條、第七百四十條、第二百七十三條第一項分別定有明文。被告乙○○、丙○○就原告主張之事實既不爭執，依前揭法律規定，自應就主文第一
      項所示部分，與被告戊○○負連帶清償之責。又被告戊○○，於相當時期受合
      法通知未於言詞辯論期日到場，亦未提出書狀作何聲明或陳述，視同自認，應
      堪信原告之主張為真實，故原告請求被告戊○○就如主文第一項所示部分與其
      餘被告連帶清償，就主文第二、三、四項部分負清償責任，自屬有據。
（三）原告聲明第二項，請求「被告戊○○應給付二十一萬四千五百零四元及自九十
      三年十月二十一日起至清償日止，按年息百分之十四．六二五計付之遲延利息
      ，並滾入原本計算利息。」其中將遲延利息滾入原本計算利息部分，違反民法
      第二百零七條複利禁止之規定，又非屬該條規定例外之情形，自不得向被告戊○○請求。
（三）從而，原告依消費借貸及連帶保證契約請求被告三人連帶給付原告如主文第一
      項所示之本金、利息、違約金；另依消費借貸契約、信用卡契約及小額信用貸
      款契約，請求被告戊○○給付如主文第二、三、四項所示之本金、利息，為有
      理由，應予准許，其餘請求（就現金卡小額貸款請求將利息滾入原本部分）為
      無理由，應予駁回。
四、假執行之宣告：
    原告陳明願供擔保，請求宣告假執行，就其勝訴部分，核無不合，爰分別酌定相
    當之擔保金額宣告之，至其敗訴部分，假執行之聲請失其依據，應予駁回。
五、訴訟費用負擔之依據：民事訴訟法第七十九條、第八十五條第一項但書、第二項
    。
中　　　華　　　民　　　國　　九十三　　年　　 十二 　　月　　二十四　　日
                                        民事第五庭  法  官    張松鈞
正本係照原本作成
如對本判決上訴，須於判決送達後廿日內向本院提出上訴狀
中　　　華　　　民　　　國　　九十三　　年　　 十二 　　月　　二十四　　日
                                                    書記官    黃媚鵑
